【裁判字號】    91,交訴,206
【裁判日期】    920109
【裁判案由】    過失致死等
【裁判全文】
臺灣屏東地方法院刑事判決                        九十一年度交訴字第二六號
    公  訴  人  臺灣屏東地方法院檢察署檢察官
    被      告  乙○○
右列被告因過失致死等案件，經檢察官提起公訴（民國九十一年度偵字第五三三一號
），本院判決如左：
    主  文
乙○○服用酒類，不能安全駕駛動力交通工具而駕駛，處有期徒刑肆月；又因過失致
人於死，處有期徒刑壹年；應執行有期徒刑壹年月。
    事  實
一、乙○○於民國九十一年七月二十二日下午五、六時許，與楊光棚一同飲酒，飲畢
    欲行離去之際，明知已不能安全駕駛動力交通工具，仍駕駛車號ＧＷ－０７５７
    號之自小客車，於同日下午十一時許，沿屏東縣滿州鄉○○村○○路口由東向西
    行駛，途經該路段七．五公里處，本應注意車前狀況，隨時採取必要之全安措施
    ，而依當時天候晴、夜間有照明、縣道、直路、路面乾燥、無缺陷、無障礙物、
    視距良好、無號誌、限速六十公里，而依當時情形並無不能注意之情事，竟疏未
    注意，貿然以時速七十公里之速度前進，致於意識模糊下高速衝入前處路邊水溝
    ，再彈回於原來行駛之車道，因而使自己受傷昏迷經人送往恆春基督教醫院（公
    訴人誤繕為屏東基督教醫院）急救，而所搭載之楊光棚亦因此撞擊導致後枕部頭
    皮下血腫及腹腔大量出血，雖楊光棚曾至醫院，然因具醉意不自知而未接受治療
    ，造成大量出血死亡。乙○○經急救清醒後，為警訊問，在偵查犯罪機關尚未發
    覺肇事者為何人前，主動向製作筆錄之員警張木盛表明係肇事者，並接受裁判。
二、案經臺灣屏東地方法院檢察署檢察官據報相驗後簽分偵查起訴。
    理  由
一、訊據被告乙○○對於前揭飲酒後不能安全駕駛及致使被害人楊光棚死亡之事實均
    坦承不諱，核與被害人家屬甲○○、楊婷如、方明雄及證人郭昆如之供述情節大
    致相符，且有道路交通事故調查報告表、現場照片五幀、南門醫院九十一年七月
    二十三日特殊檢驗報告單、刑法第一百八十五條之三案件測試觀察紀錄表等在卷
    可稽，且被害人楊光棚因本件車禍造成後枕部頭皮下血腫和腹腔出血，協同酒醉
    及肝硬化導致後腹腔出血不止，造成大量失血，終致死亡，業經臺灣屏東地方法
    院檢察署檢察官督同法醫師相驗，並解剖鑑定明確，製有相驗屍體證明書、驗斷
    書、勘驗筆錄及法務部法醫研究所91法醫所醫鑑字第一０五五號鑑定書等附卷足
    按，被告自白堪認與事實相符。
二、按行車速度，依標誌或標線之規定，無標誌或標線者，應於郊外道路時速不得超
    過六０公里；汽車行駛時，駕駛人應注意車前狀況，並隨時採取必要之安全措施
    ，道路交通安全規則第九十三條第一項第一款前段及第九十四條第三項分別定有
    明文。而前開肇事路段當時天候晴、夜間有照明、縣道、直路、路面乾燥、無缺
    陷、無障礙物、視距良好、無號誌、限速六十公里等路況，復經道路交通事故調
    查報告表記載明確，堪認被告並無不能注意之情事，惟竟疏未注意，貿然以時速
    七十公里之速度前進，致於意識模糊下高速衝入前址路邊水溝，再彈回於原來行
    駛之車道，因而致被害人楊光棚後枕部頭皮下血腫及腹腔大量出血，終至死亡，
    其有過失，灼然甚明。被害人確因本件車禍導致腹腔出血，協同酒醉及肝硬化導
    致後腹腔出血不止，造成大量失血，終致死亡，有法務部法醫研究所91法醫所醫
    鑑字第一０五五號鑑定書及法務部法醫研究所九十一年十二月二十五日法醫理字
    第０九一０００四三六四號函覆本院之函件在卷可憑，被告之過失行為與被害人
    死亡結果間有相當因果關係，亦足堪認定。被告飲用酒類經護士抽取其血液送往
    恆春南門醫院檢驗，其結果酒精濃度為一三四ＭＧ／ＤＬ（相當於呼氣酒精濃度
    每公升０‧六七毫克），且其於偵訊時有意識模糊、注意力無法集中、多話、泥
    醉等情事，有南門醫院九十一年七月二十三日特殊檢驗報告單及刑法第一百八十
    五條之三案件測試觀察紀錄表各一件在卷可參，且於車輛行駛中肇致本件車禍，
    其有不能安全駕駛動力交通工具之情事，亦堪以認定。本件事證已臻明確，被告
    犯行洵堪認定，應依法論科。
三、核被告乙○○所為，係犯刑法第一百八十五條之三服用酒類不能安全駕駛動力交
    通工具而駕駛，及同法第二百七十六條第一項前段過失致死之罪。被告所犯上開
    二罪，犯意各別，行為互殊，應分論併罰。被告酒醉駕車因而致人受傷，依道路
    交通管理處罰條例第八十六條第一項之規定，應加重其刑。而被告於肇事亦同受
    傷經急救清醒後，為警訊問，在偵查犯罪機關尚未發覺肇事者為何人前，主動向
    製作筆錄之員警張木盛表明係肇事者，並接受裁判，有屏東縣警察局恆春分局永
    港派出所車禍現場處理報告其內記載「經前往醫院詢問乙○○親口供認為肇事者
    」等語附卷可按，被告行為符合自首要件，甚為明確，爰依刑法第六十二條前段
    之自首規定，減輕其刑。其同時有刑之加重（酒醉駕車致人受傷）、減輕（自首
    ）事由時，應先加後減之。爰審酌被告過失程度、尚未與被害人家屬達成和解，
    及其犯罪後坦承犯行，犯後態度尚佳等一切情狀，分別量處如主文所示之刑，併
    定其應執行刑，以資儆懲。
據上論斷，應依刑事訴訟法第二百九十九條第一項前段，道路交通管理處罰條例第八
十六條第一項，刑法第一百八十五條之三、第二百七十六條第一項、第六十二條前段
、第五十一條第五款，罰金罰鍰提高標準條例第一條前段，判決如主文。
本案經檢察官劉俊儀到庭執行職務
中      華      民      國      九十二      年      一      月    九    日
                                      臺灣屏東地方法院交通法庭
                                          審判長法  官  蔡國卿
                                                法  官  洪乙心
                                                法  官  李淑惠
右正本證明與原本無異。
如不服本判決應於收受本判決送達後十日內向本院提出上訴書狀，其未敘述上訴理由
者，並得於提起上訴後十日內向本院補提理由書狀（均須按他造當事人之人數附繕本
 ）「切勿逕送上級法院」
                                          書記官   魏慧夷
中      華      民      國      九十二      年      一      月    九    日
附錄論罪法條
刑法第一百八十五條之三
服用毒品、麻醉藥品、酒類或其他相類之物，不能安全駕駛動力交通工具而駕駛者，
處一年以下有期徒刑、拘役或三萬元以下罰金。
刑法第二百七十六條
 (過失致死罪)
因過失致人於死者，處二年以下有期徒刑、拘役或二千元以下罰金。
從事業務之人，因業務上之過失犯前項之罪者，處五年以下有期徒刑或拘役，得併科
三千元以下罰金。


司法院資訊處製作；財團法人民間司法改革基金會備份。
